臺灣新北地方法院刑事判決
                                  111年度審交易字第499號
公  訴  人  臺灣新北地方檢察署檢察官
被      告  郭瑞珠




上列被告因過失傷害案件，經檢察官提起公訴（110 年度偵字第
47800號），被告於準備程序進行中為有罪之陳述，本院裁定進
行簡式審判程序並判決如下：
    主  文
郭瑞珠犯過失傷害罪，處拘役伍拾伍日，如易科罰金，以新臺幣
壹仟元折算壹日。
    事實及理由
一、查被告郭瑞珠所犯均係死刑、無期徒刑、最輕本刑為3 年以
    上有期徒刑以外之罪，其於準備程序就被訴事實為全部有罪
    之陳述，經告知簡式審判程序之旨，並聽取其與檢察官之意
    見後，本院認無不得或不宜改依簡式審判程序進行之處，爰
    依刑事訴訟法第273 條之1 第1 項、第284 條之1 之規定，
    裁定進行簡式審判程序。
二、本件犯罪事實及證據，除犯罪事實欄一、第5行「柏油路面
    」補充為「柏油路面乾燥」；證據部分另補充「被告郭瑞珠
    於本院準備程序及審理中之自白」、「道路交通事故談話紀
    錄表2份、道路交通事故肇事人自首情形記錄表1份」外，其
    餘均引用如附件起訴書之記載。
三、核被告所為，係犯刑法第284 條前段之過失傷害罪。又被告
    於肇事後，於據報到場處理之員警發覺前，主動坦承為肇事
    人並接受裁判，此有道路交通事故肇事人自首情形記錄表1 
    份在卷可佐，符合自首要件，爰依刑法第62條前段規定減輕
    其刑。
四、爰審酌被告騎乘腳踏自行車行駛於道路上，本應注意慢車起
    駛前應注意前後左右有無障礙或車輛，並應禮讓行進中之車
    輛優先通行，竟疏未注意，即貿然起駛，適告訴人韋舒芸駕
    駛普通重型機車行駛至該處閃避不及，雙方因而發生碰撞，
    致告訴人受有如附件起訴書所示之傷害，應予非難，兼衡被
    告無前科、素行良好（見本院卷附臺灣高等法院被告前案紀
    錄表1 份）、大學畢業之智識程度（見本院審交易卷附被告
    個人戶籍資料查詢結果1 紙）、目前無工作、需撫養90歲之
    母親、告訴人之傷勢，及被告犯後自知事證明確始坦承犯行
    ，惟尚未與告訴人達成和解或賠償損害等一切情狀，量處如
    主文所示之刑，並諭知易科罰金之折算標準，以資懲儆。
據上論斷，應依刑事訴訟法第273條之1第1項、第299條第1 項前
段、第310條之2、第454條第2項，判決如主文。
本案經檢察官王聖涵偵查起訴，由檢察官高智美到庭執行公訴。
中　　華　　民　　國　　111 　年　　6 　　月　　23　　日
                 刑事第二十三庭  法  官  傅明華
上列正本證明與原本無異。
如不服本判決，應於判決送達後20日內敘明上訴理由，向本院提
出上訴狀(應附繕本)，上訴於臺灣高等法院。其未敘述上訴理由
者，應於上訴期間屆滿後20日內向本院補提理由書「切勿逕送上
級法院」。
                                 書記官 盧姿妤
中　　華　　民　　國　　111 　年　　6 　　月　　23　　日
附錄本案論罪科刑法條全文：
中華民國刑法第284條
因過失傷害人者，處 1 年以下有期徒刑、拘役或 10 萬元以下
罰金；致重傷者，處 3 年以下有期徒刑、拘役或 30 萬元以下
罰金。 
--------------------------------------------------------
附件：
臺灣新北地方檢察署檢察官起訴書
                                    110年度偵字第47800號
　　被　　　告　郭瑞珠　女　67歲（民國00年00月00日生）
　　　　　　　　　　　　住新北市○○區○○路○○巷0弄0號
　　　　　　　　　　　　5樓
　　　　　　　　　　　　居臺北市○○區○○街00號5樓之11
　　　　　　　　　　　　國民身分證統一編號：Z000000000號
上列被告因過失傷害案件，已經偵查終結，認應提起公訴，茲將
犯罪事實及證據並所犯法條分敘如下：
　　　　犯罪事實
一、郭瑞珠於民國110年1月5日16時22分許，騎乘腳踏自行車，
    在新北市○○區○○街00號前由路外駛入道路時，本應注意慢車
    起駛前應注意前後左右有無障礙或車輛，並應禮讓行進中之
    車輛優先通行，以避免危害之發生，而依當時天候晴、日間
    自然光線、柏油路面、無缺陷及障礙物、視距良好，並無不
    能注意之情事，竟疏未注意禮讓車道上行進中車輛優先通行
    ，適韋舒芸騎乘車牌號碼000-000號普通重型機車，沿新北
    市新莊區新豐街往新泰路方向行駛至該處，見狀閃避不及，
    兩車因而發生碰撞，韋舒芸因此受有頭部挫傷併腦震盪、胸
    部挫傷、背部挫傷、第四五腰椎滑脫、雙手挫傷及擦傷、右
    膝挫傷、左肩扭挫傷、肩鎖關節半脫位、兩手背疤痕之傷害
    。郭瑞珠於肇事後，而於有偵查犯罪權限之人未發覺犯罪，
    即主動向前往現場處理之員警當場承認為肇事人，自首接受
    裁判。
二、案經韋舒芸告訴偵辦。
　　　　證據並所犯法條
一、證據清單及待證事實：
編號 證據名稱 待證事實 1 被告郭瑞珠於偵查中之供述 被告坦承於上開時、地，發生本件交通事故之事實，惟否認有過失之情事。 2 告訴人韋舒芸於偵查中之指訴 證明全部犯罪事實。 3 新北市政府警察局新莊分局新莊交通分隊道路交通事故現場圖、新北市政府警察局新莊分局道路交通事故調查報告表(一）（二）、新北市政府警察局道路交通事故初步分析研判表各1份、現場及車損照片12張、監視器影像畫面光碟1片 證明全部犯罪事實。   4 新北市政府交通裁決處111年1月27日新北裁鑑字第1115235788號函附之新北市政府車輛行車事故鑑定會新北車鑑字第0000000號鑑定意見書1份 證明被告騎乘腳踏自行車，由路外駛入道路未讓車道上行進中車輛優先通行，為本件肇事原因之事實。 5 衛生福利部臺北醫院診斷證明書1份 證明告訴人韋舒芸因本件交通事故，受有犯罪事實欄所載傷害之事實。 
二、核被告所為，係犯刑法第284條前段之過失傷害罪嫌。其於
    肇事後，犯罪偵查機關未發覺前，即主動向到場處理之警員
    自承其為肇事者，並願接受裁判，此有道路交通事故肇事人
    自首情形記錄表1紙在卷可按，請依刑法第62條本文減輕其
    刑。
三、依刑事訴訟法第251條第1項提起公訴。
　　此　致
臺灣新北地方法院
中　　華　　民　　國　 111　　年　　3 　　月　　15　　日
  　　　　　　　　　　　　　　檢  察  官  王聖涵